臺灣屏東地方法院刑事判決　　　　　　　94年度易字第230號
公　訴　人　臺灣屏東地方法院檢察署檢察官
被　　　告　甲○○　男　41歲.
上列被告因違反毒品危害防制條例案件, 經檢察官提起公訴（
93年度毒偵字第2308號）, 本院裁定依簡式審判程序審理, 判決
如下:
    主  文
甲○○施用第二級毒品, 累犯, 處有期徒刑伍月, 如易科罰金,
以參佰元折算壹日。扣案之第二級毒品甲基安非他命壹包（毛重
零點捌公克）、吸食器壹組均沒收銷燬之。
    事  實
一、甲○○曾於民國88年間, 因偽造文書案件, 經臺灣高等法院
    高雄分院以88年度上易字第161 號判決判處有期徒刑4 月確
    定, 並已於89年6 月1 日易科罰金執行完畢。其亦曾因施用
    毒品案件, 經本院以89年度毒聲字第1956號裁定送勒戒處所
    執行觀察勒戒後, 因認無繼續施用之傾向, 而於90年4 月20
    日釋放, 並經臺灣屏東地方法院檢察署檢察官以90年度毒偵
    緝字第86號為不起訴處分確定。詎為工作提神, 而於前開觀
    察勒戒執行完畢釋放後5 年內, 基於施用第二級毒品甲基安
    非他命之犯意, 於93年11月9 日上午某時, 在屏東縣滿州鄉
    港口村某山上, 以將毒品置入其所有以玻璃球及吸管臨時組
    裝之吸食器內, 點火燃燒使毒品汽化後吸取其煙霧之方式,
    施用第二級毒品甲基安非他命一次, 嗣為警於93年11月9 日
    18 時 許, 在屏東縣滿州鄉○○村○○路28之1 號住處查獲
    , 並扣得毒品甲基安非他命一包（毛重0.8 公克）及上開毒
    品吸食器一組。
二、案經屏東縣警察局恆春分局報請臺灣屏東地方法院檢察署檢
    察官偵查起訴。
    理  由
一、上開事實業據被告甲○○於本院審理中坦承不諱, 且其於查
    獲時為警採尿送屏東縣衛生局及臺灣檢驗科技股份有限公司
    濫用藥物實驗室檢驗結果, 均呈甲基安非他命陽性反應; 其
    於為警查獲時扣得之晶體一包, 經查獲警局以臺灣尖端先進
    生技醫藥股份有限公司製造之毒品簡易快速篩檢試劑初步檢
    驗結果, 亦呈安非他命反應（因目前國內緝獲之白色結晶或
    粉末狀安非他命毒品, 其成分多為甲基安非他命, 有行政院
    衛生署管制藥品管理局93年11月2 日管檢字第0930010499號
    函在卷可考, 且參照前述被告尿液呈甲基安非他命反應, 故
    本案扣案晶體1 包應為甲基安非他命）, 其毛重為0.8 公克
    , 此分別有屏東縣警察局恆春分局毒品案件尿液送檢人真實
    姓名對照表、屏東縣政府衛生局煙毒及麻醉藥品類委託檢驗
    結果通知書、臺灣檢驗科技股份有限公司濫用藥物尿液檢驗
    報告及屏東縣警察局查獲涉嫌毒品危害防制條例毒品初步檢
    驗報告單各一分在卷可稽。此外, 並有以玻璃球及吸管臨時
    組裝之吸食器一組扣案供憑, 足認被告自白與事實相符。又
    被告前因施用毒品案件, 經法院裁定送觀察勒戒, 因無繼續
    施用傾向, 遂於90年4 月20日釋放, 並由檢察官為不起訴處
    分一節, 有臺灣高等法院被告全國前案紀錄表在卷可查, 本
    件事證明確, 被告犯行洵堪認定。
二、按甲基安非他命為第二級毒品, 毒品危害防制條例第2 條第
    2 項第2 款定有明文。被告甲○○於法院裁定送觀察勒戒完
    畢釋放後5 年內施用甲基安非他命毒品。核其所為, 係犯毒
    品危害防制條例第10條第2 項之施用第二級毒品罪。其持有
    毒品之行為為施用毒品之犯行所吸收, 不另論罪。被告前有
    如事實欄所示之科刑及執行情形, 有臺灣高等法院被告全國
    前案紀錄表附卷足憑, 其於刑之執行完畢後5 年內, 再犯本
    件有期徒刑之罪, 為累犯, 應依法加重其刑。爰審酌被告之
    智識程度、前科素行, 施用毒品之次數, 前已有施用毒品犯
    行, 經觀察勒戒後, 仍無視毒品對身心所可能造成之傷害,
    再行施用毒品, 前於警訊及偵查中均否認犯行, 因而耗費偵
    察機關之公帑, 將其尿液送往臺灣檢驗科技股份有限公司濫
    用藥物實驗室進行複驗, 迄本院審理時始坦承犯行等一切情
    狀, 量處如主文所示之刑, 並諭知易科罰金之折算標準, 以
    資懲儆。扣案甲基安非他命一包為查獲之毒品, 其包裝袋則
    衡情已沾黏毒品, 難以析離, 故均應依毒品危害防制條例第
    18條第1 項之規定諭知沒收銷燬。而扣案之吸食器一組係以
    玻璃球及吸管所組合, 為被告施用第二級毒品之工具, 已據
    其供明, 且有照片二幀附卷可考。因該吸食器之組合及材質
    取得均甚簡易, 顯係臨時組裝, 並非專供施用毒品之器具,
    惟被告既陳稱該等器具已供其施用毒品, 衡情亦沾黏難以析
    離之毒品, 故應併依毒品危害防制條例第18條第1 項前段規
    定諭知沒收銷燬。
據上論斷, 應依刑事訴訟法第273 條之1 第1 項、第299 條第1
項前段, 毒品危害防制條例第10條第2 項、第18條第1 項前段,
刑法第11條、第47條、第41條第1 項前段, 罰金罰鍰提高標準條
例第2 條, 判決如主文。
中　　華　　民　　國　　94　　年　　6 　　月　　10　　日
                    刑事第四庭　　法　官　王以齊
以上正本證明與原本無異。
如不服本判決應於收受本判決送達後十日內向本院提出上訴書狀
，其未敘述上訴理由者，並得於提起上訴後十日內向本院補提理
由書狀（均須按他造當事人之人數附繕本）「切勿逕送上級法院
」
中　　華　　民　　國　　94　　年　　6 　　月　　10　　日
                                 書記官   盧姝伶
附錄本判決論罪法條
毒品危害防制條例第10條第2項：
施用第二級毒品者,處3年以下有期徒刑。
